【裁判字號】    99,交抗,23
【裁判日期】    990527
【裁判案由】    違反道路交通管理處罰條例聲明異議
【裁判全文】
臺灣高等法院花蓮分院交通事件裁定      99年度交抗字第23號
抗告人即
受處分人    甲○○
上列抗告人因違反道路交通管理處罰條例案件，不服臺灣花蓮地
方法院中華民國99年4月29日（99年度交聲字第145號），提起抗
告，本院裁定如下：
    主  文
抗告駁回。
    理  由
一、本件抗告意旨略以：抗告人即受處分人（下簡稱抗告人）於
    民國98年6月24日上午約11時30分，駕車行經台九線312公里
    處，前100公尺之提示燈是綠燈，過100公尺後的紅綠燈跳為
    黃燈後，馬上變紅燈，警察即說抗告人闖紅燈。但上揭燈號
    轉換僅1至2秒間，如抗告人緊急煞車，可能會遭後方車追撞
    ，此燈號設計，並無緩衝時間，造成違規陷阱，抗告人實有
    不服，為此提起抗告，請求重新調查等語。
二、按受處分人不服處罰條例第8條所定主管機關所為之處罰者
    ，得於接到裁決書之翌日起20日內，向管轄地方法院聲明異
    議；又交通法庭認聲明異議不合法律上之程式，且其不合法
    律上之程式無從補正者，應以裁定駁回之，道路交通管理處
    罰條例第87條第1項、道路交通案件處理辦法第18條分別定
    有明文。
三、經查：
(一)本件抗告人於98年6月24日11時30分駕駛車牌4007-SN號自小
    客車，沿經臺九線由北往南行駛，途經312公里有燈號誌管
    制之交岔路口，因有交通號誌已轉為紅燈卻仍繼續直行之闖
    紅燈之違規行為，原處分機關即交通部公路總局臺北區監理
    所依花蓮縣警察局玉里分局之舉發（違規單號：P00000000
    ），於98年12月8日以花監違字第裁44-P00000000號違反道
    路交通管理事件裁決書，依道路交通管理處罰條例第53條第
    1項規定，對抗告人裁罰新臺幣5400元，並依同條例第63條
    第1項規定記違規點數3點。該裁決書已由郵務機關之郵務人
    員於98年12月9日送達抗告人位於花蓮縣秀林鄉秀林村秀林
    20號住所，由抗告人同居人即抗告人之母胡玉妹簽收，有原
    處分機關送達證書在卷可憑（原審卷第6頁）。而依道路交
    通管理處罰條例第89條規定準用刑事訴訟法第62條，轉而準
    用民事訴訟法第137條第1項之規定，送達於住居所不獲會晤
    應受送達人者，得將文書付與有辨別事理能力之同居人或受
    僱人，是以該裁決書於98年12月9日即已合法送達於抗告人
    無誤。
(二)揆諸上開說明，抗告人如對原處分機關是項裁決不服欲提起
    異議，經扣除法定在途期間3日，抗告人提出異議期間應至
    99年1月4日止（按期間末日99年1月1日為紀念日，繼之同年
    1月2日星期六為休息日、同年月3日為星期日，應依法順延
    ）。然抗告人遲至99年4月16日始具狀聲明異議，此有卷附
    聲明異議狀、原處分機關移送書在卷可考（原審卷第2頁至
    第4頁），抗告人聲明異議顯已逾越上開法定期間，原審裁
    定以抗告人聲明異議不合法律程式，駁回其異議，核無不合
    。抗告意旨猶執陳詞以燈號轉換無緩衝時間，造成違規陷阱
    云云，指摘原裁定不當，為無理由，應予駁回。
據上論結，依道路交通案件處理辦法第26條，刑事訴訟法第412
條，裁定如主文。
中    華    民    國    99    年    5     月    27    日
                 交通法庭審判長法  官  何方興
                               法  官  王紋瑩
                               法  官  許仕楓
以上正本證明與原本無異。
本件不得再抗告。
中    華    民    國    99    年    5     月    27    日
                               書記官  陳有信

司法院資訊處製作；財團法人民間司法改革基金會備份。
